# 同一控制下收购净资产为负数公司，如何账务处理和合并处理？

提问人：destinlee 时间：2015-11-16 16:37:25
我公司A按 1 元的名义价格收购集团母公司P控制的另一个公司B。B公司为BVI公司，净资产为负数。收购后，B公司做为A公司下属子公司，并入A公司的合并报表。在这种情况下，如何做A公司的长期股权投资？A公司如何相应编制合并报表？

回答人：chenyiwei
同一控制下收购净资产为负数的子公司时，合并方个别报表层面对长期股权投资按零值计量。合并报表层面则需按照同一控制下合并的一般原则追溯前期比较数据。例如，如果该被合并方自成立以来一直在目前的最终控制方的最终控制下，且持股比例为 100 ％（最简单情形），则将其报表按相同项目相加的原则与合并方的报表相加（但被合并方的实收资本应与合并方的资本公积相加），再按常规方法抵销内部往来和内部交易即可。

提问人：bibu 救护车 时间：2015-11-17 23:34:44
陈老师，您好！如陈老师回复中所说“同一控制下收购净资产为负数的子公司时，合并方个别报表层面对长期股权投资按零值计量” 那么A公司支付的名义价格 1 元在合并方个别报表中应如何体现呢？谢谢！

回答人：chenyiwei
借记资本公积 1 元即可。